臺灣板橋地方法院交通事件裁定　　　　96年度交聲字第1172號
原處分機關　交通部公路總局臺北區監理所
異　議　人
即受處分人　甲○○
上列異議人因違反道路交通管理處罰條例案件，對於交通部公路
總局臺北區監理所民國96年7 月10日北監自裁字裁40-C00000000
號所為之裁決處分（原舉發案號：臺北縣政府警察局96年6 月30
日北縣警交字第C00000000 號），聲明異議，本院裁定如下：
    主  文
異議駁回。
    理  由
一、原處分意旨略以：異議人即受處分人甲○○於民國96年6 月
    30日凌晨0 時17分許，駕駛車牌號碼6618－KF號自小客車，
    行經臺北縣土城市○○路與千歲路口時，經警攔檢稽查，經
    測試檢定其呼氣酒精濃度達每公升0.51毫克，已逾規定不得
    駕駛車輛之濃度標準，乃依法掣單舉發違規，爰依道路交通
    管理處罰條例第35條第1 項第1 款、第24條第1 項第2 款之
    規定，裁處異議人罰鍰新臺幣34,500元，並吊扣其駕駛執照
    12個月，施以道安講習。
二、聲明異議意旨略以：異議人當日係將車牌號碼6618－KF號自
    小客車停放在臺北縣土城市○○路與千歲路口停車格後，前
    往臺北縣土城市○○路某處飲酒，飲畢，即搭乘另一名年籍
    姓名不詳之人之車輛前往上開停車處，並撥打電話商請異議
    人之妻前來開車搭載異議人返家，是異議人並無酒後駕駛車
    輛之行為；且舉發員警到場時，異議人係坐於後座，駕駛座
    上無人，車輛並係停在路邊停車格內，處於熄火狀態，並不
    影響交通，且未肇事，為此聲明異議，請求撤銷原處分云云
    。
三、按汽車駕駛人，駕駛汽車經測試檢定有酒精濃度超過規定標
    準者，處新臺幣1 萬5 千元以上6 萬元以下罰鍰，並當場移
    置保管該汽車及吊扣其駕駛執照1 年。汽車駕駛人，有第35
    條第1 項規定之情形，應接受道路交通安全講習。汽車駕駛
    人有飲用酒類或其他類似物後其吐氣所含酒精濃度超過每公
    升0.25毫克或血液中酒精濃度超過百分之0.05以上，不得駕
    車，道路交通管理處罰條例第35條第1 項第1 款、第24條第
    1 項第2 款及道路交通安全規則第114 條第2 款分別定有明
    文。
四、經查：
  (一)本件異議人於96年6 月30日凌晨0 時17分許，在臺北縣土城
    市○○路與千歲路口，經警攔檢稽查，經測試檢定其呼氣酒
    精濃度達每公升0.51毫克，已逾規定不得駕駛車輛之濃度標
    準，而經臺北縣政府警察局以北縣警交字第C00000000 號通
    知單舉發一情，有臺北縣政府警察局北縣警交字第C0000000
    0 號舉發違反道路交通管理事件通知單影本1 件及酒精濃度
    測定紀錄表1 紙在卷可稽。
  (二)異議人雖以前開情詞置辯，惟異議人並無法具體指明究係何
    人駕車搭載其前往臺北縣土城市○○路與千歲路口停車處，
    其辯詞是否可信，已非無疑，且證人即負責舉發之臺北縣政
    府警察局土城分局土城派出所員警乙○○到庭證稱：本件舉
    發單是我開的，當天我們在金城、千歲路口執行酒駕勤務，
    1 組4 人，我是被分派到騎警用機車穿制服在土城國小後門
    守望，即離酒測點約100 到150 公尺左右，當時我看到有一
    部車子從金城路開過來，停在土城國小後門前面一點點的路
    邊停車格，因為我看他停下來，所以我就騎警用機車過去，
    我騎過去停在他車旁，當時車內只有一人坐在駕駛座上，我
    敲車窗請他下車出示證件，但他不開門，他就直接從車內前
    座跑到後座並且打電話，最後他有打開車門並在車內打電話
    ，我們叫他下車，他下車後我們聞到他身上酒味很重，所以
    才請他做酒測，酒測開出來超過0.51；他車子停在停車格到
    我騎車騎過去不到幾秒鐘，他的距離只有我到審判長的距離
    ，約是13格磁磚距離，他車子一停下來我就已經到他車邊了
    ，沒有看到其他人從異議人車上下來，當時看到在駕駛座上
    的人就是今日在庭之異議人等語（參見本院96年8 月21日訊
    問筆錄），以證人乙○○係臺北縣政府警察局永和分局之警
    員，平日職司犯罪偵查及道路交通管理、維護交通秩序之指
    揮稽查等工作，其與異議人間，素昧平生又無怨隙，殊無甘
    冒偽證罪責，故為不實舉發之理由存在，證人乙○○所述又
    核與酒精濃度測定紀錄表所顯示之客觀情狀相符，是證人乙
    ○○前揭證述應較異議人空言否認所辯為可採。再者，考量
    交通違規行為又多屬迅速、稍縱即逝及不可回復等特性，舉
    發機關或原處分機關若能提出更多之法定證據方法，例如人
    證、書證、物證等證據資料以供司法審查之交通法庭加以判
    斷該交通違規行為之存否，自屬允當，惟若因前揭交通違規
    行為特性而無法提供更多相關之書證、物證時，則舉發員警
    於司法審查之訴訟程序上立於證人之地位而證述其當時親身
    目擊及見聞之交通違規行為經過，亦屬於法定證據方法之一
    之人證證述，於法亦不有違，至於舉發員警立於證人之地位
    所為之證述是否可採，此乃交通法庭依經驗及論理法則判斷
    其證明力為何而得否採擇之心證層次，斷不可以舉發員警作
    為證人之所述，因不可能反於其先前所為舉發而認均不可採
    ，而全盤否定其立於證人地位所為之陳述。故於本件中，舉
    發員警乙○○於本院審理中既已居於證人之地位具結陳述其
    所親身目擊及見聞本件異議人在臺北縣土城市○○路與千歲
    路口酒後駕車之違規行為，並有酒精濃度測定紀錄表1 紙在
    卷可稽，本院認自足以擔保證人乙○○證詞之憑信性，故認
    證人乙○○之前揭證述，確屬可採。異議人所辯，均無可採
    ，異議人於前揭時、地，確有「汽車駕駛人，駕駛汽車經測
    試檢定有酒精濃度超過規定標準之情形」之違規行為，應可
    認定。
五、從而，本件異議人前開違規事證已足堪認定。則原處分機關
    依據前揭道路交通管理處罰條例第35條第1 項第1 款、第24
    條第1 項第2 款之規定，裁處異議人罰鍰新臺幣34,500元，
    並吊扣其駕駛執照12個月，施以道安講習，核無違誤。本件
    異議人之異議為無理由，應予駁回。
據上論斷，應依道路交通案件處理辦法第19條，裁定如主文。
中　　華　　民　　國　　96　　年　　8 　　月　　22　　日
                      交通法庭  法  官        曾淑娟
以上正本證明與原本無異。
如不服本裁定，應於裁定送達後5 日內向本院提出抗告狀。
                                書記官        林伯文
中　　華　　民　　國　　96　　年　　8 　　月　　24　　日
